---
output:
  html_document:
    fig_width: 9.5
    theme: united
---

<!-- ucitavanje biblioteka -->

```{r echo=FALSE, warning=FALSE, message=FALSE,include = FALSE}
library(sp) 
library(rgdal) 
library(leafpop)
library(mapview)
```

<!-- unos shp fajla -->

```{r echo=FALSE, warning=FALSE, message=FALSE,include = FALSE}
shp = readOGR(dsn="C:\\MASTER RAD\\FINALNO\\R\\GIT\\Urbana_podrucja\\PODACI",layer="STATISTIKA")
```

<!-- kreiranje mapa urbanih povrsina -->

```{r echo=FALSE, warning=FALSE, message=FALSE}
mapU2012 <- mapview(shp, zcol = "X._U2012", label = "NameASCII",
                   map.types = c('CartoDB.Positron','Esri.WorldImagery','OpenStreetMap'),
                   col.regions = RColorBrewer::brewer.pal(9, "Reds"), alpha.regions = 1,
                   layer.name = "Urbano područje 2012",
                   popup = popupTable(
                    shp, row.numbers = FALSE, feature.id = FALSE,
                    zcol = c(
                      "NameASCII",
                      "P_OPSTINE",
                      "P_U2012",
                      "X._U2012"
                      )
                    )
                  )

mapU2015 <- mapview(shp, zcol = "X._U2015", label = "NameASCII",
                   map.types = c('CartoDB.Positron','Esri.WorldImagery','OpenStreetMap'),
                   col.regions = RColorBrewer::brewer.pal(9, "Reds"), alpha.regions = 1,
                   layer.name = "Urbano područje 2015",
                   popup = popupTable(
                    shp, row.numbers = FALSE, feature.id = FALSE,
                    zcol = c(
                      "NameASCII",
                      "P_OPSTINE",
                      "P_U2015",
                      "X._U2015"
                      )
                    )
                  )

mapU2018 <- mapview(shp, zcol = "X._U2018", label = "NameASCII",
                   map.types = c('CartoDB.Positron','Esri.WorldImagery','OpenStreetMap'),
                   col.regions = RColorBrewer::brewer.pal(9, "Reds"), alpha.regions = 1,
                   layer.name = "Urbano područje 2018",
                   popup = popupTable(
                    shp, row.numbers = FALSE, feature.id = FALSE,
                    zcol = c(
                      "NameASCII",
                      "P_OPSTINE",
                      "P_U2018",
                      "X._U2018"
                      )
                    )
                  )
```

<!-- PRVI DIO -->

## [*Karte urbanih površina opština u Srbiji za godine 2012, 2015 i 2018*]{.underline}

<p style="text-align:justify">Karte urbanih površina opština u Srbiji dobijene su na osnovu podataka [Kopernikus monitoring servisa](https://land.copernicus.eu/en/map-viewer). Dobijene karte predstavljaju procentualni odnos površina urbanog područja i površine opština.</p>

\n

### Izaberi kartu urbanog područja:{.tabset}

#### Urbano područje za 2012-u

```{r echo=FALSE, warning=FALSE, message=FALSE}
mapU2012
```

\n

#### Urbano područje za 2015-u

```{r echo=FALSE, warning=FALSE, message=FALSE}
mapU2015
```

\n

#### Urbano područje za 2018-u

```{r echo=FALSE, warning=FALSE, message=FALSE}
mapU2018
```

\n

<!-- kreiranje mapa promena -->

```{r echo=FALSE, warning=FALSE, message=FALSE}
mapPR_U_12_15 <- mapview(shp, zcol = "PR_U_12_15", label = "NameASCII",
                   map.types = c('CartoDB.Positron','Esri.WorldImagery','OpenStreetMap'),
                   col.regions = RColorBrewer::brewer.pal(9, "YlOrRd"), alpha.regions = 1,
                   layer.name = "Promena 2012/2015",
                   popup = popupTable(
                    shp, row.numbers = FALSE, feature.id = FALSE,
                    zcol = c(
                      "NameASCII",
                      "P_OPSTINE",
                      "P_U2012",
                      "X._U2012",
                      "P_U2015",
                      "X._U2015",
                      "PR_U_12_15"
                      )
                    )
                  )

mapPR_U_15_18 <- mapview(shp, zcol = "PR_U_15_18", label = "NameASCII",
                   map.types = c('CartoDB.Positron','Esri.WorldImagery','OpenStreetMap'),
                   col.regions = RColorBrewer::brewer.pal(9, "YlOrRd"), alpha.regions = 1,
                   layer.name = "Promena 2015/2018",
                   popup = popupTable(
                    shp, row.numbers = FALSE, feature.id = FALSE,
                    zcol = c(
                      "NameASCII",
                      "P_OPSTINE",
                      "P_U2015",
                      "X._U2015",
                      "P_U2018",
                      "X._U2018",
                      "PR_U_15_18"
                      )
                    )
                  )

mapPR_U_12_18 <- mapview(shp, zcol = "PR_U_12_18", label = "NameASCII",
                   map.types = c('CartoDB.Positron','Esri.WorldImagery','OpenStreetMap'),
                   col.regions = RColorBrewer::brewer.pal(9, "YlOrRd"), alpha.regions = 1,
                   layer.name = "Promena 2012/2018",
                   popup = popupTable(
                    shp, row.numbers = FALSE, feature.id = FALSE,
                    zcol = c(
                      "NameASCII",
                      "P_OPSTINE",
                      "P_U2012",
                      "X._U2012",
                      "P_U2018",
                      "X._U2018",
                      "PR_U_12_18"
                      )
                    )
                  )

```

\n

\
<!-- DRUGI DIO -->

# [*Karte promena urbanih površina opština u Srbiji*]{.underline}

<p style="text-align:justify">Karte promena predstavljaju koliko puta se promenilo urbano područje po opštini u zavisnosti od datih godina, odnosno koliko puta se površina urbanog područja jedne opštine povećala (vrednosti\>1) ili smanjila (vrednosti\<1) za određeni period.</p>

\n

### Izaberi kartu promene:{.tabset}

#### Karta promena 2012/2015

```{r echo=FALSE, warning=FALSE, message=FALSE}
mapPR_U_12_15
```

\n

#### Karta promena 2015/2018

```{r echo=FALSE, warning=FALSE, message=FALSE}
mapPR_U_15_18 
```

\n

#### Karta promena 2012/2018

```{r echo=FALSE, warning=FALSE, message=FALSE}
mapPR_U_12_18
```